臺灣高雄地方法院刑事判決
110年度原訴字第19號
公  訴  人  臺灣高雄地方檢察署檢察官
被      告  趙冠軒


指定辯護人  本院公設辯護人黃秋葉
上列被告因違反槍砲彈藥刀械管制條例案件，經檢察官提起公訴
（110年度偵字第18202號、110年度偵續字第165號），本院判決
如下：
    主  文
趙冠軒犯非法寄藏非制式手槍罪，處有期徒刑伍年貳月，併科罰
金新臺幣肆萬元，罰金如易服勞役，以新臺幣壹仟元折算壹日；
扣案如附表編號1至2所示之物均沒收（業經試射之子彈除外）。
    事  實
一、趙冠軒明知具有殺傷力之非制式手槍及子彈，均為槍砲彈藥
    刀械管制條例所管制之物品，非經許可不得持有、寄藏，竟
    基於寄藏具有殺傷力之非制式手槍及子彈之犯意，於民國11
    0年3月間某日，在其位於高雄市○○區○○街000巷0號5樓住處
    ，受真實姓名年籍均不詳之友人所託，收受如附表編號1至2
    所示之非制式手槍及子彈而寄藏之。嗣因趙冠軒於110年4月
    4日1時51分許，取出附表編號1所示手槍向友人炫耀後，將
    上開手槍遺忘在上址住處之中庭石桌，經其住處所屬社區之
    管理員周源龍發覺後報警處理，員警即於同日查扣上開手槍
    及附表編號3所示之物，致趙冠軒受寄上開手槍之行為因此
    隨之中斷，然其仍承原先非法持有子彈之犯意，繼續持有附
    表編號2所示子彈，而員警則於110年4月20日，再持本院核
    發之搜索票，搜索趙冠軒上址住處及其使用之機車，並當場
    扣得前開子彈及附表編號4至5所示之物，因而查悉上情。
二、案經高雄市政府警察局小港分局報告臺灣高雄地方檢察署檢
    察官偵查起訴。
    理  由
一、證據能力部分：
    按被告以外之人於審判外之言詞或書面陳述，除法律有規定
    者外，不得作為證據，刑事訴訟法第159條第1項定有明文。
    又被告以外之人於審判外之陳述，雖不符刑事訴訟法第159
    條之1至第159條之4之規定，而經當事人於審判程序同意作
    為證據，法院審酌該言詞陳述或書面陳述作成時之情況，認
    為適當者，亦得為證據；當事人、代理人或辯護人於法院調
    查證據時，知有同法第159條第1項不得為證據之情形，而未
    於言詞辯論終結前聲明異議者，視為有前項之同意，刑事訴
    訟法第159條之5亦有明定。查檢察官、被告趙冠軒及辯護人
    於本院行準備程序時，對本判決以下引用之證據資料，均同
    意有證據能力（見院卷第39頁），且迄於言詞辯論終結前均
    未聲明異議。經本院審酌各該證據作成時之情況並無違法或
    顯然不可信之瑕疵，爰認以之作為證據應屬適當，揆諸上開
    說明，應具證據能力。另本院後述所引用之非供述證據部分
    ，與本案均有關聯性，且查無違反法定程序取得之情，依刑
    事訴訟法第158條之4規定反面解釋，亦具證據能力。
二、認定事實所憑之證據及理由：
    上揭事實，業據被告於偵查及審理中坦承不諱（見偵二卷第
    19至21頁、院卷第65、72至74頁），核與證人周源龍、證人
    即上開社區住戶連卿妙各於警詢時之證述大致相符（見警二
    卷第5至8頁），並有高雄市政府警察局小港分局（下稱小港
    分局）110年4月4日之扣押筆錄、扣押物品目錄表、扣押物
    品收據（見警二卷第12至15頁）、同年4月20日之搜索扣押
    筆錄、扣押物品目錄表、扣押物品收據（見警一卷第9至14
    頁）、小港分局110年度檢管字第1229號扣押物品清單及照
    片（見偵一卷第21、25頁）、110年度彈保字第33號扣押物
    品清單及照片（見偵一卷第27、33頁）、110年度槍保字第5
    7號扣押物品清單及照片（見偵一卷第55、63頁）、本院111
    年度院總管字第8號扣押物品清單（見院卷第31頁）、內政
    部警政署刑事警察局110年6月9日刑鑑字第1100048149號鑑
    定書、110年8月2日刑鑑字第1100077750號鑑定書（見偵一
    卷第31至32、35至38頁）、車牌號碼000-0000號之車輛詳細
    資料報表（見警二卷第33頁）、110年4月20日搜索扣押現場
    照片數張（見警一卷第17至18頁）、110年4月4日扣押現場
    照片、大樓監視錄影畫面翻拍照片、車道監視錄影畫面翻拍
    照片、路口監視錄影畫面翻拍照片數張（見警二卷第16至23
    、27頁）在卷可稽，且有扣案如附表編號1至2所示之物可佐
    ，足證被告前揭任意性自白與事實相符，堪可採信。從而，
    本案事證明確，被告上開犯行堪以認定，應依法論科。
三、論罪科刑：
  ㈠罪名及罪數
    按對於同一案件重行起訴，為刑事訴訟法所禁止，而所謂「
    同一案件」，除事實上同一者外，即法律上同一者亦屬之。
    此項原則，在屬包括一罪之繼續犯固應適用，但並非所有反
    覆或繼續實行之行為，皆一律可認為包括之一罪，僅受一次
    評價，仍須從行為人主觀上是否自始即具有單一或概括之犯
    意，以及客觀上行為之時空關係是否密切銜接，並依社會通
    常健全觀念，認屬包括之一罪為合理適當者，始足以當之，
    否則仍應依實質競合關係予以併合處罰。尤以行為人實行犯
    罪後，於經司法警察（官）或檢察官查獲之際，對爾後是否
    遭法院羈押而得否依其原有犯意賡續實行犯罪，已失其自主
    性而無從預知，且經查獲，其反社會性及違法性已具體表露
    ，行為人已有受法律非難之認識，其主觀上之犯意及客觀上
    之犯罪行為，俱因此而中斷，包括一罪之犯行至此終止。若
    經司法機關為相關之處置（如具保、責付等）後，猶再犯罪
    ，其主觀上難謂與查獲前之犯罪行為係出於同一犯意，客觀
    上受一次評價之事由亦已消滅，自不得再與前案以一罪論（
    最高法院97年度台上字第244號、105年度台上字第3441號刑
    事判決意旨參照）。查附表編號1所示手槍於110年4月4日為
    警查扣已如前述，是被告就其受寄前開手槍之繼續行為，固
    已於當日因客觀上喪失管領支配權限而告中斷，惟參諸被告
    於審理中供承：我於110年4月11日就發現本案手槍不見，當
    時我是推測該把手槍可能是遭員警查扣等語（見院卷第73至
    74頁），可知被告於110年4月11日僅係懷疑附表編號1所示
    手槍已為警扣得，然前開手槍是否確實經警查扣，究非其當
    時可得確認，自難謂被告主觀上於斯時起，就其先前非法寄
    藏附表編號1至2所示槍彈行為之反社會性與違法性已具體表
    露一情有所知悉，況被告係遲至110年4月20日始為警逮捕，
    則其於人身自由受偵辦員警拘束前，主觀上對之後承其原先
    非法持有子彈犯意而繼續受寄扣案子彈仍未失其自主性，是
    以，揆諸前揭判決意旨，附表編號1至2所示槍彈雖因偵辦進
    度而分別為檢警查獲，但依卷內事證，既無從認定被告於附
    表編號1所示手槍為警扣得後，進而另行起意寄藏附表編號2
    所示子彈，則其受寄本案槍彈之整體行為僅受一次評價應為
    已足。是核被告所為，係犯槍砲彈藥刀械管制條例第7條第4
    項之非法寄藏非制式手槍罪、同條例第12條第4項之非法寄
    藏子彈罪。又被告於附表編號1所示手槍遭查獲前，非法寄
    藏如附表編號1至2所示槍彈之行為，及於前開手槍經查扣後
    承原先非法持有子彈犯意賡續持有附表編號2所示子彈之行
    為，核屬繼續犯性質之實質上一罪關係，故被告以一寄藏行
    為，同時觸犯非法寄藏非制式手槍罪、非法寄藏子彈罪，為
    想像競合犯，應依刑法第55條規定，從一重依非法寄藏非制
    式手槍罪處斷。
  ㈡量刑審酌
    爰以行為人之責任為基礎，審酌被告無視政府之管制政策而
    非法寄藏非制式手槍及子彈，對社會治安及民眾生命財產安
    全均構成潛在威脅，並嚴重危害社會秩序及安寧，所為實值
    非難；惟念被告始終坦承犯行，態度尚可，且持有本案槍彈
    期間未被發現有何用以從事其他不法行為之情事；並考量其
    犯罪動機，自陳高中肄業之智識程度，從事餐飲業，月收入
    新臺幣2萬3千元，未婚無子女，無須扶養他人之家庭經濟狀
    況等一切情狀（見院卷第75頁），量處如主文所示之刑，並
    就併科罰金部分諭知易服勞役之折算標準，以資懲儆。
四、沒收部分：
    扣案如附表編號1至2所示之非制式手槍、子彈，經鑑定結果
    認均具有殺傷力，且附表編號1所示非制式手槍之彈匣，可
    搭配該槍枝使用，有上開鑑定書在卷足參（見偵一卷第31至
    32、35至38頁），是前揭扣案物除編號2其中1顆業經試射之
    子彈外，均屬違禁物，不問屬於被告與否，均應依刑法第38
    條第1項規定宣告沒收。至編號2其中1顆業經試射之子彈，
    因實施鑑驗試射而已裂解、喪失子彈之結構及功能，已非違
    禁物，毋庸宣告沒收。另附表編號3至5所示之物，性質上並
    非違禁物，且或無沒收之實益，或卷內無證據證明與本案有
    所關聯，爰均不予宣告沒收。
五、不另為無罪諭知部分：
  ㈠公訴意旨略以：被告除事實欄一所示犯行外，於110年4月4日
    至同年4月20日間，仍係基於非法寄藏具有殺傷力之非制式
    手槍及子彈之犯意而犯本案，此部分仍屬想像競合犯，應從
    一重之非法寄藏非制式手槍罪處斷等語。
　㈡惟查，附表編號1所示手槍業於110年4月4日經警查扣，故自
    前開手槍為警扣得時起至110年4月20日止，被告客觀上已無
    從寄藏附表編號1所示手槍，縱其主觀上仍有非法寄藏非制
    式手槍之犯意，客觀上實無法製造既遂之結果，而無侵害非
    法持有非制式手槍罪所欲保護法益之可能性，核屬刑法第26
    條之不能未遂，應不予處罰。被告此部分行為既不罰，本院
    就此原應為無罪之諭知，然因起訴意旨認此部分與前揭認定
    被告有罪部分，屬想像競合犯之裁判上一罪關係，爰不另為
    無罪之諭知，併此指明。
據上論斷，應依刑事訴訟法第299條第1項前段，槍砲彈藥刀械管
制條例第7條第4項、第12條第4項，刑法第11條前段、第55條、
第42條第3項前段、第38條第1項，判決如主文。
本案經檢察官姚崇略提起公訴，檢察官陳俊秀到庭執行職務。
中　　華　　民　　國　　111 　年　　4 　　月　　8 　　日
                  刑事第八庭  審判長法  官  林英奇
　　　　　　　　　
                                    法  官  陳鑕靂
　　　　　　　　　　　　　　　　　　
                                    法  官  黃傳堯
以上正本證明與原本無異。
如不服本判決應於收受判決後20日內向本院提出上訴書狀，並應
敘述具體理由。其未敘述上訴理由者，應於上訴期間屆滿後20日
內向本院補提理由書(均須按他造當事人之人數附繕本)「切勿逕
送上級法院」。
中　　華　　民　　國　　111 　年　　4 　　月　　8 　　日
                                    書記官  黃振羽
附錄本判決論罪科刑法條：
槍砲彈藥刀械管制條例第7條第4項
未經許可，持有、寄藏或意圖販賣而陳列第1項所列槍砲、彈藥
者，處5年以上有期徒刑，併科新臺幣1千萬元以下罰金。
槍砲彈藥刀械管制條例第12條第4項
未經許可，持有、寄藏或意圖販賣而陳列子彈者，處5年以下有
期徒刑，併科新台幣300萬元以下罰金。

附表：
編號 物品名稱 數量 備註  1 非制式手槍 1 支 ①槍枝管制編號：0000000000。 ②含彈匣1個。 ③認係非制式手槍，由仿手槍外型製造之槍枝，組裝已貫通之金屬槍管而成，擊發功能正常，可供擊發適用子彈使用，認具殺傷力。 　【內政部警政署刑事警察局110年8月2日刑鑑字第1100077750號鑑定書】  2 非制式子彈 3顆 認均係非制式子彈，由金屬彈殼組合直徑約9mm金屬彈頭而成，採樣1顆試射，可擊發，認具殺傷力。 【內政部警政署刑事警察局110年6月9日刑鑑字第1100048149號鑑定書】  3 格子花紋塑膠袋 1個   4 K盤 1個   5 手機 1支 廠牌：IPHONE，IMEI：000000000000000